臺灣臺南地方法院刑事判決
110年度交易字第374號
公  訴  人  臺灣臺南地方檢察署檢察官
被      告  李振通


選任辯護人  郭俊廷律師
上列被告因公共危險案件，經檢察官提起公訴（110年度偵字第5
164號），本院以簡式審判程序判決如下：
    主  文
李振通犯不能安全駕駛動力交通工具罪，累犯，處有期徒刑柒月
。
    事實及理由
一、被告李振通所犯係死刑、無期徒刑、最輕本刑為3年以上有
    期徒刑以外之罪，其於審理時就被訴事實為有罪之陳述，經
    本院告知簡式審判程序之旨，並聽取其與辯護人、公訴人之
    意見後，爰裁定進行審判程序，合先敘明。
二、本件犯罪事實及證據，均引用檢察官起訴書之記載（如附件
    ），並就證據部分增列：被告於本院審理時之自白。 
三、核被告所為，係犯刑法第185條之3第1項第1款不能安全駕駛
    動力交通工具罪。被告前因酒後駕駛之公共危險案件，經本
    院以107年度交簡字第3760號判處有期徒刑6月確定，於民國
    108年7月14日縮刑期滿執行完畢，有其前案紀錄表可稽，其
    於刑之執行完畢後，5年內再故意犯本件有期徒刑以上之罪
    ，為累犯，參酌釋字第775號解釋意旨，被告構成累犯之前
    案與本案之罪質相同，其於前案執行完畢後再犯本案，足見
    其具有特別惡性且對於刑罰之反應薄弱，應加重其刑。
四、爰審酌被告自105年間起，有4次酒後駕駛之前案紀錄，經本
    院判處有期徒刑2月、4月、6月、6月（本院105交簡字第334
    9號、106交簡字第328號、107年度交簡字第2340號、107年
    度交簡字第3760號）確定，竟仍未從中記取教訓，再度於飲
    酒後駕駛自小貨車上路，經警攔檢測得呼氣酒精濃度達每公
    升0.47毫克，罔顧自己及公眾行之安全，惟幸未肇事發生實
    害，且犯後坦承犯行，兼衡其從事土木營造臨時工，需撫養
    母親及妻女之工作及生活狀況等一切情狀，量處如主文所示
    之刑。
據上論斷，應依刑事訴訟法第299條第1項前段、第273條之1第1
項、第310條之2、第454條第2項，刑法185條之3第1項第1款、第
47條第1項，判決如主文。
本案經檢察官白覲毓提起公訴，檢察官廖舒屏到庭執行職務。
中　　華　　民　　國　　110 　年　　5 　　月　　31　　日
　　　　　　　　　刑事第十四庭  法　官　周宛瑩
以上正本證明與原本無異。
如不服本判決應於收受本判決後20日內向本院提出上訴書狀，並
應敘述具體理由。其未敘述上訴理由者，應於上訴期間屆滿後20
日內向本院補提理由書狀（均須按他造當事人之人數附繕本）「
切勿逕送上級法院」。 
  　　　　　　　　　　　　　　　書記官　李諾櫻
中　　華　　民　　國　　110 　年　　5 　　月　　31　　日
附錄論罪法條：
中華民國刑法第185條之3第1項
駕駛動力交通工具而有下列情形之一者，處2年以下有期徒刑，
得併科20萬元以下罰金：
一、吐氣所含酒精濃度達每公升零點二五毫克或血液中酒精濃度
    達百分之零點零五以上。
二、有前款以外之其他情事足認服用酒類或其他相類之物，致不
    能安全駕駛。
三、服用毒品、麻醉藥品或其他相類之物，致不能安全駕駛。
附件：
臺灣臺南地方檢察署檢察官起訴書
                                     110年度偵字第5164號
　　被　　　告　李振通　男　50歲（民國00年0月0日生）
　　　　　　　　　　　　住臺南市ＯＯＯＯＯＯOＯＯＯＯOOO
　　　　　　　　　　　　　OO號
　　　　　　　　　　　　國民身分證統一編號：Z000000000號
上列被告因公共危險案件，業經偵查終結，認應提起公訴，茲將
犯罪事實及證據並所犯法條分敘如下：
　　　　犯罪事實
一、李振通前因公共危險案件，經臺灣臺南地方法院以107年度
　　交簡字第3760號判處有期徒刑6月確定，於民國108年7月14日
    入監執行完畢。詎猶不知悛悔，仍於110年2月22日14時30分
    許，在臺南市左鎮區左鎮大橋旁某工地飲用啤酒後，明知其
    吐氣酒精濃度已達無法安全駕駛動力交通工具之程度，猶基於酒
    後駕駛動力交通工具之犯意，於同日15時30分許，駕駛車號00
    00000號自小貨車上路，嗣於同日15時35分許，行經臺南市左
    鎮區睦光里臺20線公路26.3公里處為警攔查，於同日15時43
    分許，檢測其吐氣後所含酒精濃度達每公升0.47毫克，始查得
    上情。
二、案經臺南市政府警察局新化分局報告偵辦。
　　　　證據並所犯法條
一、上揭犯罪事實，業據被告李振通於警詢及偵查中坦承不諱，
    並有臺南市政府警察局交通警察大隊偵辦刑法第185條之3犯
    罪嫌疑人酒精測定紀錄表、臺南市政府警察局舉發違反道路
    交通管理事件通知單及呼氣酒精測試器檢定合格證書附卷可稽
    ，足認被告自白與事實相符，其犯嫌應堪認定。
二、核被告所為，係犯刑法第185條之3第1項第1款之公共危險罪
　　嫌。又被告曾有如犯罪事實欄所載之論罪科刑及執行完畢情形
    ，有全國刑案資料查註表1份在卷足參，其前受有期徒刑執行完
    畢後，5年以內故意再犯本件有期徒刑以上之罪，為累犯，請
    依司法院釋字第775號解釋意旨裁量是否加重最低本刑。
三、依刑事訴訟法第251條第1項提起公訴。
　　此　致
臺灣臺南地方法院
中　　華　　民　　國　 110　　年　　3 　　月　　14　　日
　　　　　　　　　　　　　    檢 察 官  白　覲　毓
本件證明與原本無異
中　　華　　民　　國　 110　　年　　3 　　月　  26 　 日
　　　　　　　　　　　　　　　書 記 官　黃　瑀　謙
所犯法條：
中華民國刑法第185條之3
駕駛動力交通工具而有下列情形之一者，處 2 年以下有期徒刑
，得併科 20 萬元以下罰金：
一、吐氣所含酒精濃度達每公升零點二五毫克或血液中酒精濃度
    達百分之零點零五以上。
二、有前款以外之其他情事足認服用酒類或其他相類之物，致不
    能安全駕駛。
三、服用毒品、麻醉藥品或其他相類之物，致不能安全駕駛。
因而致人於死者，處 3 年以上 10 年以下有期徒刑；致重傷者
，處 1 年以上 7 年以下有期徒刑。
曾犯本條或陸海空軍刑法第 54 條之罪，經有罪判決確定或經緩
起訴處分確定，於五年內再犯第 1 項之罪因而致人於死者，處
無期徒刑或 5 年以上有期徒刑；致重傷者，處 3 年以上 10 年
以下有期徒刑。